248Edepot - Archives communales déposées de Frahier-et-Chatebier
Archives Départementales de la Haute-Saône
Série Edepot
ARCHIVES COMMUNALES DEPOSEES. ARCHIVES DES INTERCOMMUNALITES.
248Edepot - Archives communales déposées de Frahier-et-Chatebier
1527-1940
248Edepot1-44
Archives Départementales de la Haute-Saône 14B rue Miroudot St Ferjeux 70000 VESOUL
COMMUNE DE FRAHIER-ET-CHATEBIER
(1) Note du baptême d'une cloche le 17 mai 1730; à la fin de registre et à l'envers "registre des fondations de l'église de Frahier, succursale de Chalonvillars, que moy François-Gabriel Levain de Faucogney, curé de Chalonvillars et Frahier, a trouvé, tant sur les registres que dans les papiers et titres appartenant à ladite église après la mort de messire Pierre-Jacques Leniège, curé dudit Chalonvillars" (1664-1726). (2) Abjuration de la religion luthérienne par Margueritte Pochard, "d'Eschavanne" le 25 janvier 1774; bénédiction de la "neuve église de Frahier" le 20 décembre 1778; pour les dernières années de ce registre, de nombreux actes concernant Errevet sont extraits des registres d'Evette (Territoire de Belfort); à la fin du registre et à l'envers, confirmations pour les paroisses de Frahier et Chenebier (1758). (3) Dans ce registre, il faut remarquer l'acte de mariage de Christophe Clerc, fils de François Clerc, bourgeois, boulanger à Belfort et de Catherine Petitpierre, fille de Hyacinthe Petitpierre, maître de poste à Frahier du 13 décembre 1773; les actes de sépultures de plusieurs soldats originaires de Frahier, décédés dans "l'isle de Corse": Pierre Girardey, décédé le 8 novembre 1771 (25 avril 1772), Jacques Bruey, décédé le 12 janvier 1772 (25 avril 1772), François Sylègue, décédé le 17 octobre 1772 (6 juin 1773); le décès du fils de Simon Baguet, originaire de Saulx, pipier de profession à Frahier (30 octobre 1783); un extrait du registre mortuaire de l'hôpital royal de la marine du port de Rochefort, Pierre Brachain, natif de Chatebier, bombardier de la compagnie de Grelier, décédé le 13 septembre 1771 (8 mars 1784); l'acte de sépulture d'un "marchand d'images d'almanachs", présumé être Jean-Dominique Soparny, originaire de "Solere" dans les états du Grand Duc de Florence (2 décembre 1788). (4) "Actes d'accusations des filles et veuves qui déclarent leur grossesse" (an IX-1824). (5) Au début du registre, copies de lettres et actes divers (1808-1818), instruction primaire (1829). (6) Au début, une table des marchés faits par la commune (1847-1850), sur la couverture, renseignements concernant l'église (1851-1856), le presbytère (1821-1830), l'école (1838-1844). (7) Cote réservée au registre de délibérations du conseil municipal (1874-1883) non retrouvé en 1998. (8) Voir 248 E dépôt 13 / D 4, renseignements concernant l'église (1851-1856), le presbytère (1821-1830), l'école (1838-1844). (9) Voir 248 E dépôt 41 / O 1, construction d'un aqueduc, d'un abreuvoir et d'un lavoir au hameau de la Cuvotte (1895-1897). (10) Voir 248 E dépôt 40 / N 1, construction de 2 culées d'un pontceau (1903). (11) Voir 248 E dépôt 11 / D 2, instruction primaire (1829). Sources complémentaires aux Archives Départementales de la Haute-Saône: B 3012, procédures criminelles concernant des habitants de Chatebier (1726-1789). B 3337, procédures civiles et criminelles concernant les mêmes (1701-1789). B 3340 à 3350, administration communale, procédures civiles et criminelles contre des particuliers de Frahier (1681-1789). B 4217, élections des députés, plaintes et doléances des habitants (1789). B 6986, déclarations de propriétés faites en exécution de l'édit de 1749 à Frahier. C 195, traité d'abonnement entre Frahier et le fermier du chapître de Lure (1782-1789). C 22, 221 et 256, pièces relatives à un droit de péage prétendu par l'abbaye de Lure sur les terres de Frahier (1715-1783). C 388, rôles et répartements des impositions dans la communauté de Frahier (1729-1790). H 593, pièces diverses concernant Frahier et Chatebier provenant de l'abbaye de Lure (1282-1742). 3 O 255, travaux communaux (1825-1885).
Modalités d'entrée
Dépôt du 21/11/2001
Dernier ajout le 22/11/2001
Archives publiques
- ARCHIVES ANCIENNES
  - FINANCES ET IMPOTS
    - Réclamation du seigneur de Passavant, contre les habitants de Frahier au sujet du paiement de ses droits seigneuriaux (1715). Acensement (1747). DD 1 Copie d'une sentence rendue en 1527, concernant le bornage des territoires de Frahier et d'Evette. Ordre de démolir une construction de la famille Grisey établie sur un terrain communal qu'elle loue (1741-1757). Délits forestiers dans les bois communaux de Frahier (1732-1757), dans les bois communaux d'Errevet (1749-1754). Plan géométrique des bois communaux de Frahier (1752). Appropriation par la famille Lyette d'Errevet du "communal du Taureau" (1785-1787), 1527-1787; 248 Edepot 1; CC1-DD1
      Classement Alphabétique
      Communicabilité
      Communicable
      PLAN
      Thesaurus administratif:
      BAUX RURAUX; BIEN SPOLIE; BOIS
      Noms géographiques:
      ERREVET; EVETTE-SALBERT; FRAHIER-ET-CHATEBIER; TAUREAU (LE)
      Noms de personnes:
      GRISEY (famille); LYETTE (famille)
  - BIENS COMMUNAUX-EAUX ET FORETS
    - Pièces de procédure entre les habitants de Frahier et ceux d'Errevet, au sujet du droit de parcours dans les bois de Frahier (1 parchemin). 1713-1748, 248 Edepot 2; DD2
      BOIS; JUSTICE
      ERREVET; FRAHIER-ET-CHATEBIER
  - CULTE
    - Registre paroissial de Frahier, Chatebier, Errevet, Echavanne et Chenebier, baptêmes (janvier 1721-avril 1730, juin 1730- février 1754, un acte d'octobre 1753). (1) Note du baptême d'une cloche le 17 mai 1730; à la fin de registre et à l'envers "registre des fondations de l'église de Frahier, succursale de Chalonvillars, que moy François-Gabriel Levain de Faucogney, curé de Chalonvillars et Frahier, a trouvé, tant sur les registres que dans les papiers et titres appartenant à ladite église après la mort de messire Pierre-Jacques Leniège, curé dudit Chalonvillars" (1664-1726)., 1721-1754; 248 Edepot 3; GG1
      Support de substitution
      Cote 5Mi3R16-5Mi222
      Non communicable physiquement
      Raison: documenrt microfilmé
      REGISTRE PAROISSIAL
      Thesaurus historique:
      registre paroissial
      CHENEBIER; ECHAVANNE; ERREVET; FRAHIER-ET-CHATEBIER
    - Registre paroissial de Frahier et ses dépendances, mariages (janvier 1721-septembre 1739), sépultures (mai 1751-décembre 1758, septembre 1721-mars 1751)., 1721-1758; 248 Edepot 4; GG2
      Cote 5Mi3R16
      Raison: document microfilmé
      FRAHIER-ET-CHATEBIER
    - Registre paroissial de Frahier et de ses dépendances, mariages (mai 1737-novembre 1773), 1737-1773; 248 Edepot 5; GG3
    - Registre paroissial (2) de Frahier, ses dépendances et hameaux dont la Cuvotte, le Grattery, le Soyeux, le Moulin Colin, la Forêt, etc..., baptêmes (février 1754-décembre 1773, janvier 1774-décembre 1778, janvier 1779- décembre 1789). (2) Abjuration de la religion luthérienne par Margueritte Pochard, "d'Eschavanne" le 25 janvier 1774; bénédiction de la "neuve église de Frahier" le 20 décembre 1778; pour les dernières années de ce registre, de nombreux actes concernant Errevet sont extraits des registres d'Evette (Territoire de Belfort); à la fin du registre et à l'envers, confirmations pour les paroisses de Frahier et Chenebier (1758)., 1754-1789; 248 Edepot 6; GG4
      protestantisme
      CUVOTTE (LA); FORET (LA); FRAHIER-ET-CHATEBIER; GRATTERY (LE); MOULIN COLIN (LE); SOYEUX (LE)
    - Registre paroissial (3) de Frahier et de ses dépendances, "je suis été chargé de garder les présents registres (...) les sept volumes les plus anciens de l'année 1792 jusqu'à 1796..." signé Jacquot, sépultures (janvier 1759-novembre 1773), un acte de mariage de décembre 1773, décembre 1773-décembre 1791). (3) Dans ce registre, il faut remarquer l'acte de mariage de Christophe Clerc, fils de François Clerc, bourgeois, boulanger à Belfort et de Catherine Petitpierre, fille de Hyacinthe Petitpierre, maître de poste à Frahier du 13 décembre 1773; les actes de sépultures de plusieurs soldats originaires de Frahier, décédés dans "l'isle de Corse": Pierre Girardey, décédé le 8 novembre 1771 (25 avril 1772), Jacques Bruey, décédé le 12 janvier 1772 (25 avril 1772), François Sylègue, décédé le 17 octobre 1772 (6 juin 1773); le décès du fils de Simon Baguet, originaire de Saulx, pipier de profession à Frahier (30 octobre 1783); un extrait du registre mortuaire de l'hôpital royal de la marine du port de Rochefort, Pierre Brachain, natif de Chatebier, bombardier de la compagnie de Grelier, décédé le 13 septembre 1771 (8 mars 1784); l'acte de sépulture d'un "marchand d'images d'almanachs", présumé être Jean-Dominique Soparny, originaire de "Solere" dans les états du Grand Duc de Florence (2 décembre 1788)., 1759-1791; 248 Edepot 7; GG5
      JACQUOT
    - Registre paroissial de Frahier et de ses dépendances (4), mariages (février 1774-septembre1791), registre des actes de décès de la commune de Frahier (an II), mariages (an II-an VIII). (4) "Actes d'accusations des filles et veuves qui déclarent leur grossesse" (an IX-1824)., 1774-1824; 248 Edepot 8; GG6
- ARCHIVES MODERNES
  - ACTE DE L'ADMINISTRATION DEPARTEMENTALE
    - Affiches portant diverses proclamations (1807-1815)., 248 Edepot 9; B1
      AFFICHE
  - ADMINISTRATION GENERALE DE LA COMMUNE
    - Délibérations du conseil municipal (1790-1831)., 248 Edepot 10; D1
      DELIBERATION; REGISTRE
      CONSEIL MUNICIPAL
    - Délibérations du conseil municipal (5) (1831-1837)., 248 Edepot 11; D2
      REGISTRE; DELIBERATION
    - Délibérations du conseil municipal (1835-1847)., 248 Edepot 12; D3
    - Délibérations du conseil municipal (6) (1847-1856), 248 Edepot 13; D4
    - Délibérations du conseil municipal (1857-1874)., 248 Edepot 14; D5
    - Cote vacante (7)., 0; 248 Edepot 15; D6
    - Répertoires des actes soumis à l'enregistrement (1811-1813, 1815-1823). Correspondance des préfecture et sous-préfecture adressée au maire (1818-1825)., 1811-1825; 248 Edepot 16; D7
      CORRESPONDANCE
  - ETAT-CIVIL
    - Extraits d'actes d'état-civil, naissances (an XIII-1835), décès (1810-1835), mariages et promesses (1830-1835). Déclarations de grossesse (1829, 1831). Actes de notoriété (1831-1833)., 248 Edepot 17; E1
      ETAT CIVIL
  - POPULATION-INDUSTRIE-AGRICULTURE
    - Mouvement annuel (1853-1881, 1883-1886, 1888-1890, 1902)., 1853-1902; 248 Edepot 18; F1
      RECENSEMENT DE POPULATION
    - Dénombrement: listes nominatives (1836-1846, 1856-1911, 1931-1936)., 1836-1936; 248 Edepot 19; F2
      Cote 6Mi116-117
      LISTE NOMINATIVE
    - Industrie. Registre de délivrance et de visas de livrets d'ouvrier (1854-1868). Agriculture. Amélioration de la race bovine: renseignements sur les taureaux reproducteurs (1858)., 248 Edepot 20; F3
      AGRICULTURE; INDUSTRIE
  - CONTRIBUTIONS-ADMINISTRATIONS FINANCIERES
    - Livre des mutations, 1er volume (1817)., 248 Edepot 21; G1
      LIVRE FONCIER
      FISCALITE IMMOBILIERE
    - Livre des mutations, 2è volume (1818)., 248 Edepot 22; G2
    - Livre des mutations, 3è volume (1817-1828)., 248 Edepot 23; G3
    - Matrices des quatre contributions (1854-1857, 1862-1869, 1874-1877)., 1854-1877; 248 Edepot 24; G4
      MATRICE D'IMPOSITION
    - Matrices des quatre contributions (1886-1899)., 248 Edepot 25; G5
    - Matrices des quatre contributions (1900-1916)., 248 Edepot 26; G6
    - Mutations (5 cahiers, 1809-1827). Toisé des bâtiments de la commune (1864, 1925). Rôles de la taxe municipale sur les chiens (1880-1890).Rôles des prestations (1885-1890). Mandements des contributions foncières (1810, 1816-1824). Listes des commissaires-répartiteurs (1830-1880). Téléphone. Etablissement d'un réseau complémentaire (1904-1905)., 1809-1925; 248 Edepot 27; G7
      IMPOTS LOCAUX
  - AFFAIRES MILITAIRES
    - Tableaux de recensement des jeunes gens (1811-1848)., 248 Edepot 28; H1
      REGISTRE; RECENSEMENT MILITAIRE
      CONSCRIPTION
    - Tableaux de recensement des jeunes gens (an VIII-1808, 1849, 1852-1925, 1947)., An VIII-1947; 248 Edepot 29; H2
      RECENSEMENT MILITAIRE
    - Armée territoriale: tableau de recensement des classes 1855 à 1866, formation (classes 1855 à 1882). Logement des troupes (1878). Tableau de classement et de réquisition des voitures attelées (1894). Registre de déclaration des voitures automobiles (1910-1915). Registre de recensement des voitures susceptibles d'être requises (1907-1916). Congés de libération (1824-1829). Ordres de route (1877, 1900, 1905, 1923), notifications (1838-1862, 1 cahier). Soutiens de famille, exemptés (1853-1905). Jugement militaire (1857). Registre statistique des ressources chevalines (s.d.). Décès de militaires (1820-1821). Désarmement des communes (1814)., 1814-1923; 248 Edepot 30; H3
    - Garde-nationale. Listes nominatives (1832-1870). Elections des officiers et sous-officiers: procès-verbaux (1834-1848). Bulletins individuels (s.d.), 248 Edepot 31; H4
      PROCES-VERBAL D'ELECTION; LISTE NOMINATIVE
      garde nationale
    - Invasion de 1815. Etat des dépenses faites pour le magasin des vivres de Frahier (1814-1815). Réquisitions, indemnisations (1814-1820). Campagne d'Italie. Attribution de la médaille commémorative (1859). Guerre de 1870. Réquisitions d'armes et munitions (1870)., 1814-1870; 248 Edepot 32; H5
      GUERRE
  - POLICE-HYGIENE PUBLIQUE-JUSTICE
    - Police locale. Rapports du garde-champêtre (s.d.). Certificat de bonne vie et moeurs (1820). Sinistres (1823-1826, 1902-1907). 1820-1907 Police du roulage. Condamnations à amendes. 1820-1822 Police générale. Registre des passeports délivrés par la mairie (an IX-1813, 1816-1844). Souches de passeports (1821, 1870-1872). Circulaire des douanes relative à la contrebande des tissus et cotons filés (1818). Forçats libérés (1825-1843). Ordres de conduite de condamnés libérés (1848, 1852, 1854). Etat nominatif des étrangers qui n'ont pas fait la déclaration de résidence (1891). Hygiène publique et salubrité. Sage-femme, engagement d'apprendre le métier et de l'exercer dans la commune (1826). Rapport sur la situation sanitaire de la commune (1865). Epizooties du typhus, dénombrement des animaux (1871). Justice. Séparations de biens (1810). Liste du jury (1871)., An XI-1891; 248 Edepot 33; I1
      RAPPORT; PASSEPORT
      JURY D'ASSISES; SINISTRE
  - ELECTIONS-PERSONNEL
    - Listes électorales (1850-1869, 1871, 1874-1896, 1899-1900, 1902-1914)., 1850-1914; 248 Edepot 34; K1
      LISTE ELECTORALE
      ELECTEUR
    - Elections municipales (1809, 1832-1840, 1894-1896), élection du Président de la République (1851), vote pour le rétablissement de l'Empire (1852), plébiscite (1870), élections au conseil général et au conseil d'arrondissement (1852-1904), élections législatives (1852-1928), élections sénatoriales (1893-1926): procès-verbaux Personnel. Nominations, révocations du garde-champêtre (1809-1866). Nominations du garde-forestier (1823), du cantonnier (1864)., 1809-1938; 248 Edepot 35; K2
      PROCES-VERBAL D'ELECTION
      ELECTION CANTONALE; ELECTION LEGISLATIVE; ELECTION MUNICIPALE; ELECTION PRESIDENTIELLE; ELECTION SENATORIALE
  - EDIFICES COMMUNAUX
    - Eglise. Réparations, agrandissement, acquisition d'une horloge (1819-1864, 1 plan). Presbytère. Réparations des murs du jardin, vente à l'association diocésaine, acquisition d'une maison ( 1819-1935). Cimetière. Acquisition de terrain, correspondance sur l'aménagement du cimetière (1819-1850).Pompe à incendie. Acquisition (1821). Maison d'école. Réparations (1837, 1874). Travaux à la maison d'école et à l'église (1866-1868). Fontaines (8). Projet de couverture de 3 fontaines (1901, 1 plan). Postes. Echange de terrain pour la construction d'un bureau (1914-1915). Monument aux Morts. Souscription (1920-1921)., 248 Edepot 38; M1
      CIMETIERE; ECOLE; EDIFICE CULTUEL; PRESBYTERE
  - FINANCES DE LA COMMUNE
    - Budgets (1808-1896)., 248 Edepot 36; L1
      BUDGET
      FINANCES COMMUNALES
    - Comptes rendus par divers comptables de la commune (an V-1806). Comptes administratifs (1807-1818, 1839, 1947). Comptes de gestion (1807-1824). Caisse de dépôt et de consignation (1815-1824, 1837). Location du presbytère (1907), du bureau de postes (1915-1916)., An V-1947; 248 Edepot 37; L2
      COMPTE ADMINISTRATIF; COMPTE DE GESTION
  - BIENS ET BOIS COMMUNAUX-EAUX
    - Anticipations (an XIII-1832, 2 plans). Amodiations (1809-1828). Ventes (1823, 1842, 1907-1939). Echange (1899, plans)., An XIII-1939; 248 Edepot 39; N1
      BAUX RURAUX; BIEN SPOLIE
    - Bois communaux. Ventes de produits forestiers (an X-1829). Rôles de répartition du taillis et de la futaie (1808-1830). Délits forestiers (1809-1813). Exploitation de la coupe affouagère (1810-1815, 1848). Amodiation de la chasse (1812). Rôle pour le droit de passage et de pâturage des porcs (1812). Entretien, aménagement, délimitation des bois (9) (1813-1852). Forêt domaniale, demande refusée du remplacement des arbres brûlés par les troupes étrangères (1816), vente des coupes (1848). Concessions d'eau dans la forêt communale (1862-1889). Eaux. Réfection de captage de sources et construction de 2 culées d'un pontceau (1903)., An X-1903; 248 Edepot 40; N2
      BOIS; EAU SOUTERRAINE
  - VOIRIE-REGIME DES EAUX
    - Voirie urbaine. Alignement (1810-1819). Petite voirie. Chemins vicinaux, élargissement, tableaux généraux, réparations (1825-1916). Ponts (10), réparations (1856). Chemin de grande communication n° 17, de Frahier à Héricourt, ouverture, fonds centralisés (1838-1871). Chemin de moyenne communication n° 19, de Plancher-les-Mines à Frahier, ouverture (1860-1865). Construction d'un aqueduc, d'un abreuvoir et d'un lavoir, au hameau de la Cuvotte: devis (1895-1897). Chemin vicinal n° 5, de Frahier à Echavanne, construction (1913). Ressources (1864-1925). Prestations (1905-1940). Grande voirie. Route nationale 19, de Paris à Bâle, alignement, construction d'aqueducs, réparations (1816-1921). Régime des eaux. Curage des ruisseaux (1842). Canal de Montbéliard à la Haute-Saône, bief de partage et rigole d'alimentation (1903)., 1810-1940; 248 Edepot 41; O1
      OUVRAGE D'ART; RESEAU ROUTIER; VOIE COMMUNALE; VOIE NAVIGABLE
      CUVOTTE (LA); FRAHIER-ET-CHATEBIER
  - CULTE
    - Création d'un vicariat (1838). Traitement du vicaire (1838-1839). Fabrique. Correspondance (1835, 1855, 1875). Extraits de délibérations (1835, 1875, 1895). Budgets (1835, 1874-1875, 1882, 1892, 1898). Comptes de gestion (1896)., 1835-1898; 248 Edepot 42; P1
      DELIBERATION; CORRESPONDANCE; COMPTE DE GESTION
      CULTE
  - ASSISTANCE ET PREVOYANCE
    - Vaccinations (1809). Atelier de charité (1855). Médecine gratuite, soins à indigents (1855). Protection des enfants, déclarations des nourrices (1878-1912)., 1809-1912; 248 Edepot 43; Q1
      PROTECTION SOCIALE
  - INSTRUCTION PUBLIQUE ET DOCUMENTS DIVERS
    - (11) Nominations et démissions d'instituteurs (1808-1832). Liste des enfants qui fréquentent l'école (1811-1812). Rétribution scolaire (1852). S 1 Documents divers. Notice explicative de la carte agronomique et mémento du cultivateur par P. Parmentier (1907)., 1808-1907; 248 Edepot 44; R1-S1
      VIE SCOLAIRE
      PARMENTIER (P.)